【裁判字號】    96,訴,4324
【裁判日期】    970125
【裁判案由】    毒品危害防制條例
【裁判全文】
臺灣板橋地方法院刑事判決              96年度訴字第4324號
公  訴  人  臺灣板橋地方法院檢察署檢察官
被      告  甲○○
                    （現於臺灣桃園女子監獄執行中）
上列被告因毒品危害防制條例案件，經檢察官提起公訴（96年度
毒偵字第8565號），被告於本院準備程序進行中就被訴事實為有
罪之陳述，並聽取當事人之意見後，經本院合議庭裁定由受命法
官獨任進行簡式審判程序，並判決如下：
    主  文
甲○○施用第一級毒品，處有期徒刑拾月。
    事  實
一、甲○○前因施用毒品案件，經本院裁定送觀察、勒戒後，認
    有繼續施用毒品之傾向，復經本院裁定令入戒治處所施以強
    制戒治，後經本院裁定停止戒治，交付保護管束，於民國91
    年7月23日期滿執行完畢；甲○○再於96年2月間因施用第一
    級、第二級毒品犯行，經本院於96年9 月14日以96年度訴字
    第2532號各判處有期徒刑10月與6 月，於96年10月29日確定
    。嗣經減刑裁定各減為有期徒刑5 月與3 月，並經定應執行
    刑為有期徒刑6 月，如易科罰金以新台幣1 千元折算1 日確
    定（現正執行中）。詎甲○○仍未能戒除毒癮，於96年6 月
    7 日下午4 、5 時許，在臺北縣土城市○○路79號住處，將
    第一級毒品海洛因及第二級毒品甲基安非他命同時置於玻璃
    球吸食器中，再點火燒烤後吸食煙氣之方式，同時施用第一
    級毒品海洛因與第二級毒品甲基安非他命（甲○○所有供施
    用毒品之吸食器業已丟棄滅失）。嗣經警於翌（8） 日16時
    35分許在上址查獲甲○○，並扣得非屬甲○○所有之吸食器
    1 組，嗣甲○○尿液檢體送驗後，呈嗎啡、安非他命陽性反
    應而查悉上情。
二、案經臺北市政府警察局報告臺灣板橋地方法院檢察署檢察官
    偵查起訴。
    理  由
一、上開事實，業據被告甲○○於本院準備程序及審理時供承不
    諱（本院卷第21頁至第23頁、第26頁至第31頁）；又被告於
    如事實欄第一段所述時、地經警查獲後採尿檢驗結果，所採
    尿液含有鴉片類嗎啡陽性及安非他命類甲基安非他命陽性反
    應一節，此有臺北市政府警察局偵辦毒品案件尿液檢驗委驗
    單（尿液檢體編號：013797）、台灣尖端先進生技醫藥股份
    有限公司濫用藥物檢驗報告各1 紙在卷足憑（96年度毒偵字
    第4524號偵查卷第35頁、35頁之1 ；第38頁至第40頁）。綜
    上調查，本件事證明確，被告施用第一級、第二級毒品犯行
    應堪認定。
二、查海洛因與甲基安非他命分別屬於毒品危害防制條例第2條
    第2 項第1 款、第2 款所列之第1 級毒品、第2 級毒品，不
    得持有、施用，被告竟持之以施用，核被告甲○○所為，係
    犯毒品危害防制條例第10條第1 項之施用第一級毒品罪、同
    條例第10條第2 項之施用第二級毒品罪。被告持有海洛因、
    甲基安非他命犯行，各為施用之高度行為所吸收，均不另論
    罪。
三、按有關甲基安非他命和海洛因可否由施用人予以同時併行吸
    食施用？同時施用是否會引起排斥乙節？依據行政院退除官
    兵輔導委員會臺北榮民總醫院函覆稱：一般而言，甲基安非
    他命或海洛因大多分開使用，但下列情況會有混用時候：1
    、有些海洛因使用者喜好加入甲基安非他命以增加其舒暢感
    ，2 、原先使用甲基安非他命者開始嚐試使用海洛因時，3
    、有些海洛因成癮者偶而會施用甲基安非他命來消除海洛因
    戒斷時出現之不舒服症狀，4 、有些海洛因被販毒者加入甲
    基安非他命以增加其重量。因此，在上述之第1 及第2 情況
    下，較為常見甲基安非他命和海洛因同時放在玻璃球內燒烤
    吸用，這兩種藥物同時施用不會引起排斥，甚至在欣快感方
    面有被加強的可能等語，有該醫院93年5 月11日北總內字第
    0930023372號函影本在卷足憑。經查：本件被告否認其有將
    前開第一級毒品海洛因與第二級毒品甲基安非他命分開使用
    之犯行，其於本院準備程序與審理時業已供承其本人係將第
    二級毒品甲基安非他命與第一級毒品海洛因混合放置在吸食
    器內一起燒烤施用等語在卷（本院卷第22頁、第28頁、29頁
    ）；而公訴人亦無法舉證證明被告於上開事實欄第一段所述
    之時地，係將第一級毒品海洛因與第二級毒品甲基安非他命
    分開使用，自不得僅憑上開台灣尖端先進生技醫藥股份有限
    公司濫用藥物檢驗報告中因均含有鴉片類嗎啡陽性反應與甲
    基安非他命類陽性反應，即遽論被告係於上開事實欄第一段
    所述時、地係分開施用第一級毒品海洛因與第二級毒品甲基
    安非他命。故由上揭文獻說明，顯見被告所稱其係將第二級
    毒品甲基安非他命與第一級毒品海洛因混合放置在吸食器內
    一起燒烤施用等情，應可採信。是被告於前開事實欄第一段
    所述時、地同時施用第一級毒品海洛因與第二級毒品甲基安
    非他命之行為，應依想像競合犯規定，論以罪名較重之施用
    第一級毒品海洛因罪。公訴人起訴書認被告所為，係分別犯
    毒品危害防制條例第10條第1 項、第2 項之施用第一級毒品
    罪與第二級毒品罪，犯意各別，應依數罪併合處罰云云，尚
    有誤會，併予敘明。爰審酌被告曾因施用毒品案件，業經觀
    察勒戒及有期徒刑之宣告後，其仍未戒斷其施用毒品之惡習
    ，竟再犯本件施用上開二種毒品犯行，顯見其不思悔改，兼
    衡其犯後已坦承犯行等一切情狀，量處如主文所示之宣告刑
    ，以資懲儆。
四、至扣案之吸食器1 組，因被告甲○○陳稱係另案被告林明和
    所有，亦非供其施用毒品所用之物，自與刑法第38條第1 項
    第2 款沒收之規定未符，本院爰不予以宣告沒收之諭知，併
    予敘明。
據上論斷，應依刑事訴訟法第299條第1項前段、第273條之1第1
項、毒品危害防制條第10條第1項、第2項，刑法第11條前段、第
55條，判決如主文。
本案經檢察官連思藩到庭執行職務。
中    華    民    國    97    年    1     月    25    日
                    刑事第二庭  法  官 陳坤地
上列正本證明與原本無異。
如不服本判決，應於送達後十日內敘明上訴理由，向本院提出上
訴狀。
                                書記官 林壯隆
中    華    民    國    97    年    1     月    28    日
附錄本案論罪科刑法條全文：
毒品危害防制條例第10條
施用第一級毒品者，處 6 月以上 5 年以下有期徒刑。
施用第二級毒品者，處 3 年以下有期徒刑。


司法院資訊處製作；財團法人民間司法改革基金會備份。
